臺灣臺中地方法院刑事判決　　　　　　　　　　　　九十三年度簡上字第二九七號
　　上　訴　人　臺灣臺中地方法院檢察署檢察官
　　被　　　告　丙○○
右列上訴人因竊盜等案件，不服本院刑事第十一庭九十三年度簡字第八三號中華民國
九十三年四月二十三日第一審簡易判決（起訴案號：臺灣臺中地方法院檢察署九十二
年度偵字第二０九六三、二二四九二號）提起上訴及移
第二三七０號），本院管轄之第二審合議庭逕依通常程序為第一審判決如左：
    主  文
原判決撤銷。
丙○○連續竊盜，累犯，處有期徒刑捌月，扣案之鑰匙參支沒收（其中貳支經趙基良
押捺指紋封緘，保管字號：九十三年度院保管字第五七號）；又竊盜，累犯，處有期
徒刑肆月。應執行有期徒刑拾壹月，扣案之鑰匙參支沒收（其中貳支經趙基良押捺指
紋封緘，保管字號：九十三年度院保管字第五七號）。
    事實及理由
一、丙○○曾因殺人未遂、違反肅清煙毒條例、違反麻醉藥品管理條例等案件，經臺
    灣高等法院臺中分院及本院分別判處有期徒刑五年、三年一月、五月確定，經定
    執行刑為八年後，甫於民國九十年十月二十八日縮短刑期執行完畢，竟不知悛悔
    ，而分別為下列竊盜犯行：
（一）丙○○基於意圖為自己不法所有之概括犯意，連續於：(一)九十二年十月七日晚
      上八時五十分許，在臺中縣大肚鄉○○路一一一號前，以其所有自備鑰匙一串
      其中之二支（經趙基良封緘並押捺指印，保管字號：九十三年度院保管字第五
      七號），開啟車門、啟動電門加以發動之方式，竊取丁○○所有之車牌號碼三
      Ｊ─０五七二號自小客車，得手後將原車牌丟棄，懸掛其所有車牌號碼八Ｖ─
      ００八二號車牌使用，以避免查緝，並交付與知情之趙基良使用（業經本院判
      處收受贓物罪刑確定）；嗣於同年十月二十六日上午十時許，趙基良駕駛上開
      贓車附載丙○○，行經臺中縣大肚鄉○○路○段鐵路平交道前，適為丁○○路
      過查覺，報警將趙基良逮捕，扣得上開鑰匙一串，丙○○則趁隙逃逸（自小客
      車已發還）。(二)九十二年十月中旬某日上午約十時許，在臺中縣梧棲鎮童綜合
      醫院旁以其所有機車鑰匙一支，竊取姓名年籍不詳之人士所有之機車一台，並
      懸掛伊向舊貨商購買所得之蘇張麗稟所有車牌號碼ＩＺＸ－九四九號機車車牌
      於前開機車上，經警於九十三年一月十八日在臺中縣大肚鄉○○路查獲，並扣
      得上開鑰匙一支。
（二）丙○○另行起意，意圖為自己不法之所有，於九十二年十一月十六日下午三時
      許，在臺中縣龍井鄉○○○○○路旁，徒手竊取蔡永祥所有之鋼鐵十六支，得
      手後，放置在其所騎乘車牌號碼ＴＵＭ─０四０號機車上，伺機變賣，嗣於同
      日下午五時許，丙○○騎乘上開機車附載竊得之鋼鐵，行經臺中縣大肚鄉○○
      路○段三一０號前，為警發覺可疑而當場查獲，並扣得上開鋼鐵十六支（已發
      還）。
二、右揭事實，業據被告丙○○坦承不諱，核與同案被告趙基良供述情節相符，足認
    被告丙○○之自白與事實相符，自堪為認定事實之證據；此外，並據被害人丁○○、蔡永祥、證人蘇張麗稟、張寶記分別警、偵訊中指證述明確，且有贓物認領
    保管單二紙、車輛竊盜資料個別查詢報表二紙、相片多幀，舉發違反道路交通管
    理事件通知單、查獲現場圖及照片等在卷可稽，復有被告所有供犯罪所用之鑰匙
    扣案足佐。本案事證明確，被告右揭犯行堪以認定，應依法論科。
三、核被告丙○○所為，均係犯刑法第三百二十條第一項之竊盜罪。其前揭犯罪事實
    欄一之（一）之(一)、(二)部分犯行，係竊取汽、機車以供己代步之用，時間緊接，
    犯意概括，所犯構成要件相同，為連續犯，應依刑法第五十六條規定，以一罪論
    並加重其刑。又公訴人起訴事實雖未敘及被告犯罪事實欄一之（一）之(二)部分之
    犯行，然該部分事實與公訴人起訴之如犯罪事實欄一之（一）之(一)部分既具連續
    犯之裁判上一罪關係，應為起訴效所及，且經移送併案審理，自在本院所得審理
    之範圍。又前揭事實欄一之（一）及一之（二）二部分犯行，雖僅相隔約一個月
    餘之時間，惟被告於原審調查中供稱：伊偷竊鋼鐵係為變賣之用，伊並非欲對於
    不特定財物竊盜，會偷車係因原有之車子撞壞了，須交通工具所致等語，足見被
    告前揭竊盜犯行，顯非自始在一個預定犯罪計劃內，並無連續犯之裁判上一罪關
    係，其犯意各別，行為互異，應分論併罰。被告前因殺人未遂、違反肅清煙毒條
    例、違反麻醉藥品管理條例等案件，經臺灣高等法院臺中分院及本院判處有期徒
    刑五年、三年一月、五月確定，經定執行刑為八年後，甫於九十年十月二十八日
    縮短刑期執行完畢，此有臺灣高等法院被告全國前案紀錄表及臺灣臺中地方法院
    檢察署刑案資料查註紀錄表各一紙在卷可按，其受有期徒刑之執行完畢後，五年
    之內再犯法定刑為有期徒刑以上刑之上開二罪，均為累犯，均應依法加重其刑，
    並就犯罪事實欄一之（一）部分遞加重之。原審以被告罪證明確，依法論罪科刑
    ，固非無見，惟查：事實欄一之（一）之(二)部分之竊盜犯行，與起訴事實欄一之
    （一）之(一)部分有連續犯之裁判上一罪關係，原審未及審酌併審判，尚有未洽。
    檢察官上訴意旨，執此指摘原判決不當，為有理由，應由本院將原判決撤銷改判
    。爰審酌被告之素行不佳，有前揭多項前案紀錄，及其犯罪動機、目的，所生危
    害輕重不同，惟犯罪後坦承犯行，所竊得之物亦經被害人領回等一切情狀，就事
    實欄一之（一）竊盜部分，量處有期徒刑八月，就事實欄一之（二）竊盜部分量
    處有期徒刑四月，並定其應執行之刑。扣案如事實欄一之（一）所示鑰匙三支（
    其中二支經趙基良押捺指紋封緘，保管字號：九十三年度院保管字第五七號），
    係被告所有供犯罪所用之物，業據被告供明在卷，爰依刑法第三十八條第一項第
    二款規定宣告沒收。
四、按檢察官聲請以簡易判決處刑之案件，經法院認為有第四百五十一條之一第四項
    但書之情形者，應適用通常訴訟程序審判之，刑事訴訟法第四百五十二條定有明
    文；且對於簡易判決之上訴，準用刑事訴訟法第三編第一章及第二章之規定，管
    轄第二審之地方法院合議庭受理簡易判決上訴案件，應依通常程序審理。其認案
    件有刑事訴訟法第四百五十二條之情形者，應撤銷原判決，逕依通常程序為第一
    審判決，法院辦理刑事訴訟簡易程序案件應行注意事項第十四項亦有規定。查本
    案審判中發現被告尚有其他具裁判上一罪即併案部分之犯罪事實，足認被告所犯
    之罪不合刑事訴訟法第四百四十九條所定得以簡易判決處刑之案件，且本院認定
    之犯罪事實顯然與檢察官據以求處罪刑之事實不符，而有刑事訴訟法第四百五十
    一條之一第四項但書第二款前段之情形，依前揭法律規定，原審適用簡易判決處
    刑程序，尚有未合，應由本院合議庭改依通常程序審理後，逕為第一審之判決，
    檢察官或被告如不服本判決，仍得於法定上訴期間內，向管轄之第二審法院提起
    上訴，附此敘明。
五、末查，公訴人移送本院併案審理之臺灣臺中地方法院檢察署九十三年度偵字第七
    六一九號有關：丙○○與乙○○、戊○○共同基於意圖為自己不法所有之犯意聯
    絡，於九十三年四月十三日上午十時許，前往彰化市○○路○段二七六巷二號倉
    庫內，竊取甲○○所有之螺絲二點七五公噸之事實；訊據被告堅決否認涉犯右揭
    犯行，辯稱伊只是陪同乙○○前往廢鐵場，並代為洽談出售螺絲之價錢，伊並未
    參與共同竊盜之行為等語。經查，證人乙○○於本院審理時證稱，上開螺絲是伊
    自己一人去偷的，伊是請丙○○代為至廢鐵場談價錢而已，核與被告上開所辯內
    容大致相符；再證人戊○○經本院傳訊到院，亦堅稱並未與乙○○共同竊取貨車
    及螺絲等（以上均參本院九十三年十一月十一日審判筆錄）；而查，本件證人乙○○於警、偵訊時，固曾供稱其與被告丙○○及案外人戊○○共同竊取系爭螺絲
    ，並由丙○○、戊○○共同搬運，伊在場把風云云。然其供述內容，除其曾於案
    發之際確曾為警查扣駕駛贓車及車上載有系爭贓物螺絲外，並無證據足認被告確
    曾與乙○○共同竊取螺絲，且其嗣後於本院另案（參卷附本院九十三年度易字第
    一五七七號判決）及本案作證時均推翻前詞，證稱係與戊○○有怨隙，而被告丙○○則因與其共同前往廢鐵場之故而為上開陳述，被告丙○○與戊○○並未參與
    本件螺絲竊案，是伊一人行竊等語，是其所述前後已有不符，即難遽予採用為認
    定被告犯罪事實之依據。次查，被告丙○○與證人戊○○、乙○○分別供、證述
    之三人相聚或會面之時間，雖互有出入，但查關於時間之記憶本即不易，供述之
    際更易因記憶不清而生陳述模擬兩可、互有出入之情形，是亦難遽此即推認被告
    丙○○確涉有共同竊盜犯行。又被告丙○○遇警逃逸乙節，固有員警製作之職務
    報告在卷可憑，然被告丙○○及證人乙○○均已明確供證稱，被告丙○○於陪同
    乙○○前往廢鐵場時已知悉貨車上所載之螺絲為乙○○竊得（參本院同上審判筆
    錄），則被告丙○○為人牙保贓物，遇警逃逸本屬自然，自不能以此即推認被告
    丙○○涉有此部分竊盜犯行。是此部分顯乏積極證據足資認定右揭被害人甲○○
    所失竊之螺絲係被告丙○○與案外人乙○○、戊○○共同竊取，本院自無從併予
    審理。至於被告丙○○明知乙○○所駕駛貨車上裝載之螺絲為贓物，仍代為媒介
    出售螺絲等行為，是否另涉牙保贓物罪嫌，應退由檢察官另行偵辦，附予敘明。
據上論斷，應依刑事訴訟法第四百五十五條之一第一項、第三項、第四百五十二條、
第四百五十一條之一第四項但書第二款前段、第三百六十九條第一項前段、第三百六
十四條、第二百九十九條第一項前段，刑法第五十六條、第三百二十條第一項、第四
十七條、第五十一條第五款、第三十八條第一項第二款，罰金罰鍰提高標準條例第一
條前段，判決如主文。
本案經檢察官己○○到庭執行職務。
中      華      民      國    九十三    年     十一     月    二十五    日
                              臺灣臺中地方法院刑事第四庭
                                  審判長法  官  張  靜  琪
                                        法  官  郭  妙  俐
                                        法  官  王  鏗  普
右正本證明與原本無異。
如不服本判決，應於判決送達後十日內，向本院提出上訴狀（須附繕本），上訴於臺
灣高等法院臺中分院。
                                        書記官
中      華      民      國    九十三    年     十一     月    二十五    日
附錄本案論罪科刑法條全文：
中華民國刑法第三百二十條
 (普通竊盜罪、竊佔罪)
意圖為自己或第三人不法之所有，而竊取他人之動產者，為竊盜罪，處五年以下有期徒
刑、拘役或五百元以下罰金。
意圖為自己或第三人不法之利益，而竊佔他人之不動產者，依前項之規定處斷。
前二項之未遂犯罰之。
